# 长期股权投资的初始投资调整及共同控制

提问人：mmzh52 时间：2018-04-09 16:18:55
请教各位大神两个问题：１.我公司 2017 年 9 月以土地使用权作价投资非同一控制的公司，占股25%，对该公司有重大影响。当时已按土地的公允价值确认长期股权投资，将差价确认营业外收入。但是当时没有对被投资公司进行评估，也就没有取得其可辨认净资产价值，无法对长期股权投资的初始投资成本进行调整。现在是不是要补办这一手续？ ２.我公司拟与非同一控制下的一家公司共同出资新设立一家公司，我公司占股51%，另一家公司占股49%。董事会由 5 人组成，我公司只占 2 名。经营决策和财务决策需取得董事会三分之二的同意。章程同时约定，由我公司编制合并报表。请问：这是共同控制还是我公司的子公司吗？我公司应该采取权益法核算还是成本法？如果是共同控制，章程约定由我公司编制合并报表是否合适？

回答人：chenyiwei
1 、建议尽可能补做以入股日为基准日的评估。 2 、不可以。是否存在控制应根据合并报表准则的“控制三要素”判断。没有其他证据支持（甚至与其他证据存在矛盾）的情况下，仅仅在章程或股东协议中约定由某一方实际无控制权的股东并表，该约定无效。

提问人：mmzh52 时间：2018-04-09 23:03:28
谢谢陈版主！我仔细查看了草拟的章程，认为虽然我公司占股51%，但是我们公司占董事会的席位没有另一个公司派驻的多，而所有的经营决策都由董事会决定。我认为我公司并没有取得控制。我这个理解对吗？

回答人：chenyiwei
基本合理。

提问人：mmzh52 时间：2018-04-10 16:34:44
谢谢老师！刚刚拿到早上会后新出炉的合资合同。主要内容摘录如下：1.我公司占股51%，另一方占股49%；2.股东根据各自的出资出例分享收益、承担风险；3.董事会由 5 人组成，我公司推荐 2 名，其中一个为董事长，另一方推荐 3 名，其中一人为执行董事总总经理、法人代表。董事会做出决议需取三分之二以上通过；4.项目收回投资后，我公司将股份减持至35%，仍是相对控股股东，编制合并报表。 请问：1.我公司是否取得了控制。2.减持至35%，仍是相对控股股东，编制合并报表是否合理。 谢谢！

回答人：chenyiwei
目前仍不足以证明控制，可以认为是共同控制。